最　高　行　政　法　院　裁　定
　　　　　　　　　　　　　94年度裁字第00718號
上　訴　人　丙○○
被 上訴 人　臺中縣政府
代　表　人　乙○○
訴訟代理人　甲○○
上列當事人間因水土保持法事件，上訴人對於中華民國92年10月
9日臺中高等行政法院92年度訴字第531號判決，提起上訴，本院
裁定如下：
　　主  文
上訴駁回。
上訴審訴訟費用由上訴人負擔。
　　理  由
一、按對於高等行政法院判決上訴，非以其違背法令為理由，不
    得為之，行政訴訟法第242條定有明文。是對於高等行政法
    院判決上訴，若未具體說明原判決違背何項法令、不適用或
    如何適用不當之具體情事，即非主張原判決違背法令以為上
    訴理由，其上訴不應准許。
二、本件上訴人未經核准，擅於臺中縣東勢鎮○○段石壁坑小段
    487之14、32等地號私有山坡地內開挖整地、興建鋼骨架鐵
    皮屋等，經臺中縣東勢鎮公所查報發現，並由被上訴人於民
    國（下同）91年8月30日派員會同相關單位暨上訴人現場查
    證屬實，以其有違行為時水土保持法第13條第1項規定，而
    依同法第23條第2項、第33條第1項第2款，裁處新臺幣（下
    同）8萬元罰鍰，並命應立即停止一切非法開發、使用行為
    ，暨限期91年12月10日前改正。原判決以：按「下列地區之
    治理或經營、使用行為，應經調查規劃，依水土保持技術規
    範實施水土保持之處理與維護．．．五、於山坡地或森林區
    開發建築用地或設置公園、墳墓．．．堆積土石、處理廢棄
    物或其他開挖整地。」「第8條第1項第5款之開發、經營或
    使用行為，其水土保持義務人應先擬具水土保持計畫，送請
    主管機關核定．．．。」「違反第12條至第14條規定之1，
    未先擬具水土保持計畫或未依核定計畫實施水土保持之處理
    與維護者，處新臺幣6萬元以上30萬元以下罰鍰。」分別為
    行為時水土保持法第8條第1項第5款、第13條第1項及第33條
    第1項第2款所明定。查被上訴人會同上訴人91年8月30日現
    場勘查，已於勘查紀錄表載明：「本縣東勢鎮○○○○段48
    7之14、32地號等2筆土地有關開挖整地面積約6,000平方公
    尺內設噴植、種灌木、喬木並興建鋼構鐵皮屋約300平方公
    尺、開闢作業道、園內道、連絡道約1,100公尺道路鋪設水
    泥路面約700平方公尺、設置混凝土擋土牆約500公尺等情事
    （作業道、連絡道、園內道、水泥路面、混凝土擋土牆為行
    政院農業委員會第二工程所實施農地水土保持之水土保持附
    屬設施在案）。（91年8月30日上午11時會同相關單位現場
    確認）」、「行政院農業委員會水土保持局第二工程所於該
    土地標示內同意處理實施農地水土保持之水土保持附屬設施
    範圍」，其內並無「鋼構鐵皮屋建築物（花卉育苗作業室）
    」之水土保持附屬設施，因而認上訴人違規事實為：「未先
    擬具水土保持計畫送請主管機關核定擅自『開挖整地、興建
    鋼骨架鐵皮屋』事證明確」。且上訴人亦坦承於該土地內「
    開挖整地、興建鋼骨架鐵皮屋（花卉育苗作業室）」，是上
    訴人未依水土保持法第13條第1項之規定，擬具水土保持計
    畫書送請主管機關核定即擅自開發、使用，其違規事證，足
    堪認定。又土地所有權人羅鳳玲（上訴人之妹）雖曾向臺中
    縣東勢鎮公所申請設置農業設施，惟業遭退件未獲准許，是
    上訴人未經申請擅自施作，自屬違規，被上訴人所為處分，
    並無違誤，因而將原處分及訴願決定均予維持，駁回上訴人
    之訴。
三、上訴人上訴意旨以：查本件土地既如原處分所認，已由主管
    機關即行政院農業委員會第二工程所開挖整地，並設立相關
    附屬設施，足證本件土地開挖整地之水土保持計畫，於主管
    機關施作相關附屬設施時業已完備；況本件土地之水土保持
    工程，亦經主管機關施作完成在案，是原判決顯有判決理由
    矛盾之違誤，請求將原判決廢棄並撤銷訴願決定及原處分等
    語。
四、本件上訴意旨雖以原審判決理由矛盾為由，提起上訴，惟核
    其上訴意旨所陳，顯係就原審取捨證據、認定事實之職權行
    使，指摘其為不當，難認為對原判決之如何違背法令已有具
    體指摘，依首揭說明，其上訴為不合法，應予駁回。
五、依行政訴訟法第249條第1項前段、第104條、民事訴訟法第
    95條、第78條，裁定如主文。
中    華    民    國    94    年    4     月   28     日
                  第三庭審判長法  官　廖　政　雄
                              法  官　林　清　祥
                              法  官　鍾　耀　光
                              法  官　姜　仁　脩
                              法  官  胡  國  棟
以  上  正  本  證  明  與  原  本  無  異
中    華    民    國    94    年    4    月    28     日
　　　　　　　　　　　　　　　書記官　陳　盛　信
